臺灣高等法院臺中分院刑事判決　　　　 94年度上易字第179號
上　訴　人　臺灣彰化地方法院檢察署檢察官
被　　　告　丙○○
上列上訴人因被告詐欺案件，不服臺灣彰化地方法院93年度易字
第859號中華民國93年11月 23日第一審判決（起訴案號：臺灣彰
化地方法院檢察署 93年度偵緝字第322號，併辦案號：台灣台東
地方法院檢察署九十三年度字第二六七九號），提起上訴，本院
判決如下：
    主  文
原判決撤銷。
丙○○連續意圖為自己不法之所有，以詐術使人將本人之物交付
，累犯，處有期徒刑參月，如易科罰金，以參佰元折算壹日。
    事  實
一、丙○○曾有犯賭博罪、竊盜罪、詐欺罪及偽造文書等罪之犯
    罪記錄，素行不良。其於民國八十八年間，因犯偽造文書罪
    等案件，經臺灣臺東地方法院判處應執行有期徒刑十一月確
    定，嗣於八十八年十二月十三日入監執行，執行至八十九年
    六月二十五日即因縮短刑期執行完畢而出監（羈押折抵一百
    二十五日）。惟其仍不知悔改，基於意圖為自己不法所有之
    犯意，明知自己僅有四百多萬之『天幣』（『天幣』為網路
    線上遊戲『天堂』中之虛擬貨幣），竟仍基於意圖為自己不
    法所有之犯意，先向其於玩『天堂』時認識之網友己○○表
    示，願以新臺幣（以下同）六千元之價格，販售一個天堂的
    遊戲帳號及六百三十萬之『天幣』予己○○，二人並相約於
    彰化市見面後再當面詳談交易細節，嗣於九十三年二月十八
    日上午，丙○○依約由臺北坐計程車南下至彰化縣福興鄉○○村○○路○段五二七號處與己○○見面，並即向己○○表
    示願以一萬元之價格，販售一個天堂的遊戲帳號及二千萬之
    『天幣』，使己○○陷於錯誤而信以為真，除代替丙○○支
    付其搭計程車南下之車資三千元外，並另外再交付七千元予
    丙○○，而丙○○於收受上開款項後，除將遊戲帳號（天堂
    妖精天尹尹）讓予己○○外，並未交付任何『天幣』予己○○隨後丙○○又以欲至某電動玩具店收帳為由，要求己○○
    騎乘機車搭載其前往，惟待二人到達該電動玩具店後，丙○○除未收帳外，反而再向己○○借款三千四百元後，於該電
    動玩具店內開始操玩電玩，後並將上開三千四百元連同先前
    詐得之七千元全部輸光。丙○○乃又取出金融卡（局號00
    00000號、帳號0000000號，為丙○○友人盧世
    華所有）一張要求己○○代為提款以清償上開借款，惟己○○至郵局查詢餘額後，卻發現帳戶內僅有五元，待己○○返
    回電動玩具店質問丙○○，丙○○仍表示願以三千萬『天幣
    』抵償其向己○○所收取之一萬三千四百元，後因丙○○遲
    遲不願給付『天幣』予己○○，己○○至此始知受騙，報警
    處理。又丙○○並無機車出售，竟基於為自己不法所有之意
    圖，於跳蚤雜誌上見戊○○刊登廣告欲購買機車，即於九十
    三年四月七日打電話予戊○○騙稱有機車出賣，使戊○○陷
    於錯誤，於93年4月7日21時55分許、同月8日1時20分許，各
    將新台幣三千元轉帳至台灣中小企業銀行台東分行00000000
    00 0號戶名乙○○帳戶內；又於93年4月9日1時44 分許，將
    現款4000元轉至台東市○○路郵局000000000000號戶名丁○○之郵局帳戶內。
二、案經彰化縣警察局鹿港分局報告台灣彰化地方法院檢察署檢
    察官偵查起訴及台灣台東地方法院檢察署檢察官移送併案審
    理。
    理  由
一、被告丙○○對於右揭詐欺被害人己○○之犯罪事實已據其於
    原審法院坦白承認，核與被害人即證人己○○及證人黃駿榮
    證述之情節大致相符，並有上開帳號00000000000000號、戶
    名盧世華之提款卡及存摺扣案可憑。被告丙○○向己○○詐
    欺之犯行，事證明確，可以認定。又被告向戊○○詐騙一萬
    元之事實，業經被害人戊○○指訴甚明，並有彰化銀行、萬
    泰商業銀行、華南銀行自動櫃員機交易明細表影本三紙可憑
    。復有台灣中小企業銀行帳號00000000000號、戶名乙○○
    九十三年四月八日至十日之存款交易明細查詢單、屏東林森
    路郵局帳號00000000000000號、戶名丁○○郵政存簿儲金簿
    提存款交易明細可憑（屏東地檢九十三年度核退偵字第75號
    偵查卷第41、126、128頁）。證人即被告之姊乙○○於警訊
    時證稱：台灣中小企業銀行台東分行帳號 00000000000號帳
    戶，於九十三年四月初借予丙○○使用（同上卷第18頁）。
    證人丁○○於警訊時證稱 ：其屏東市○○路郵局00000000
    000000號帳戶，於93年4月9日轉帳存入四千元，係在網路上
    拍賣虛擬天幣予自稱瑞隆者所得。是被告向戊○○詐取一萬
    元之事實，亦事證明確，可以認定。戊○○於警訊時另指稱
    ：另於93年4月9日轉帳3000元至丁○○上開屏東市○○路郵
    局帳戶，但依丁○○上開帳戶提存款交易明細表，於93年4
    月9日並無金額3000元之轉入記錄。且戊○○僅提出上開自
    動櫃員機交易明細表三張，並無證據證明戊○○有於93年4
    月9日另有一筆三千元之轉帳入丁○○帳戶之紀錄，是無證
    據證明戊○○有此筆三千元轉帳之事實，附此敘明。
二、核被告丙○○所為，係犯刑法第三百三十九條第一項之詐欺
    罪。被告所為數行為，時間緊接，所犯罪名相同，顯係出於
    概括之犯意為之，為連續犯，爰依刑法第五十六條之規定以
    一罪論，並加重其刑。又被告前因犯偽造文書罪等案件，而
    經臺灣臺東地方法院判處應執行有期徒刑十一月確定，甫於
    八十九年六月二十五日因縮短刑期執行完畢而出監，此有臺
    灣彰化地方法院檢察署被告之刑案資料查註紀錄表在卷可參
    ，其於受有期徒刑之執行完畢後，五年以內再犯本件有期徒
    刑以上之罪，為累犯，應依法遞加重其刑。
三、原審判決就移送併辦部分，未及審究，嫌有未洽。檢察官上
    訴意旨略以：被告另於93年4月間，向戊○○佯稱有機車出
    售，向戊○○詐得一萬三千元之犯行（其中三千元無法證明
    ，已知前述），與已起訴之詐欺犯行，有連續犯裁判上一罪
    之關係，亦為起訴效力所，原審未及審判，指摘原審判決不
    當，其上訴部分為有理由，應由本院將原審判決撤銷改判。
    爰審酌被告犯罪之動機、目的、方法、手段、所得利益，前
    有犯罪記錄，品行不佳，及於原審坦白承認犯行，態度尚稱
    良好等一切情狀，量處如主文所示之刑，並諭知易科罰金之
    折算標準，以示懲儆。
四、台灣台東地方法院檢察署檢察官移送併案意旨略以：丙○○
    持胞姊乙○○之身分證影本於不詳時地偽造行動電話書向遠
    傳電信股份有限公司詐得 000000000號行動電話片號之ＳＩ
    Ｍ卡以供犯罪撥打及接聽聯絡使用，涉犯行使偽造私文書、
    詐欺取財罪，兩罪間有方法結果之牽連關係，並與判決有罪
    之詐欺犯行有連續犯裁判上一罪之關係，亦為起訴效力所及
    ，移請併案審理。查被告上開判決有罪部分之詐欺犯行，係
    詐欺現款，而移送併辦部分之詐欺犯行，係詐得所謂ＳＩＭ
    卡，ＳＩＭ卡係供撥打行動電話用，該卡對一般人並無財產
    上之價值，通常亦不以之為交易之標的。因此被告所犯詐欺
    ＳＩＭ卡之犯行與上開判決有罪之詐取現款之犯行，態樣不
    一，實難認被告係基於概括犯意為之，有連續犯裁判上一罪
    之關係，為起訴效力所及。此部分應退回由檢察官另行辦理
    。
五、被告經合法傳喚，無正當理由不到庭，爰不待其陳述逕行判
    決。
六、據上論斷，應依刑事訴訟法第三百七十一條、第三百六十九
    條第一項前段、第三百六十四條、第二百九十九條第一項前
    段，刑法第五十六條、第三百三十九條第一項、第四十七條
    、第四十一條第一項前段、罰金罰鍰提高標準條例第一條前
    段、第二條，判決如主文。
本案經檢察官甲○○到庭執行職務。
中　　華　　民　　國　　94　　年　　8　　月　 3   　　日
            刑事第九庭  審判長法  官  陳  筱  珮
                              法  官  張  國  忠
                              法  官  康  應　龍
上列正本證明與原本無異。
不得上訴。
                              書記官  胡  美  娟
中　　華　　民　　國　　94　　年　　8　　月　8  　　　日
                                                    　Ａ
